【裁判字號】    98,易,264
【裁判日期】    990121
【裁判案由】    竊盜
【裁判全文】
臺灣板橋地方法院刑事判決               98年度易字第264號
公  訴  人  臺灣板橋地方法院檢察署檢察官
被      告  丁○○
上列被告因竊盜案件，經檢察官提起公訴（97年度偵字第34831
號），本院判決如下：
    主  文
丁○○犯如附表所示之罪，各處如附表所示之刑，應執行有期徒
刑壹年拾月，扣案之一字起子壹支沒收。
其餘被訴部分無罪。
    事  實
一、丁○○與戊○○（業經本院判決確定）意圖為自己不法所有
    之犯意聯絡，分別依如附表所示之時間、地點，推由戊○○
    在旁把風，以丁○○所攜帶其所有足供兇器使用之一字起子
    撬開烘衣機投錢箱之竊盜方式，先後竊取甲○○等人在自助
    洗衣店內之財物（所竊財物及管領人均詳如附表所示，毀損
    部分未據告訴），其中如附表編號1 至4 所示之犯行已得手
    財物，另如附表編號5 、6 所示之犯行，因店內警報器鳴響
    而未得手財物，共計6 件。嗣於97年12月9 日13時50分許，
    為警依監視錄影畫面循線查悉丁○○涉案，而前往丁○○位
    於臺北縣泰山鄉○○路○ 段142 巷84號5 樓之1 之住處執行
    搜索後，扣得丁○○所有供竊盜所用之一字起子1 支、衣服
    3 件及口罩1 個等物，復循線查獲戊○○。
二、案經臺北縣警察局新莊分局報告臺灣板橋地方法院檢察署檢
    察官偵查起訴。
    理  由
甲、有罪部分
一、按被告以外之人（含證人、鑑定人、告訴人、被害人、共同
    被告等）於審判外之陳述雖不符刑事訴訟法第159 條之1 至
    之4 等4 條之規定，而經當事人於審判程序同意作為證據，
    法院審酌該言詞陳述或書面陳述作成時之情況，認為適當者
    ，得為證據。而未於言詞辯論終結前聲明異議者，視為有前
    項之同意，刑事訴訟法第159 條之5 第1 項、第2 項分別定
    有明文。其立法意旨在於傳聞證據未經當事人之反對詰問予
    以核實，原則上先予排除，惟若當事人已放棄反對詰問權，
    於審判程序中表明同意該等傳聞證據可作為證據；或基於尊
    重當事人對傳聞證據之處分權，及證據資料愈豐富，愈有助
    於真實發見之理念，且強化言詞辯論主義，使訴訟程序得以
    順暢進行，上開傳聞證據亦均具有證據能力。本案被告丁○○及檢察官於言詞辯論終結前，均未就本院所認定犯罪事實
    而經調查採用之證據主張有刑事訴訟法第159 條第1 項不得
    為證據之情形，本院復審酌各該證據作成時並無違法及證明
    力明顯過低之瑕疵等情況，認為適當，並與本案犯罪事實具
    有關連性，是本案所認定犯罪事實所採用之證據均有證據能
    力，合先敘明。
二、上揭事實業據被告丁○○於偵訊及本院審理中供認不諱，核
    與證人即共同被告戊○○於警詢、偵訊及本院審理時之證述
    、證人即被害人甲○○於警詢之證述、證人即被害人庚○○
    、乙○○、丙○○及己○○於警詢、偵訊中之證述情節大致
    相符，並有一字起子1 支、衣服3 件、口罩1 個等物扣案可
    證；復有監視錄影器光碟及翻拍畫面、搜索扣押筆錄、搜索
    扣押物品目錄表等在卷可憑，是被告丁○○自白核與事實相
    符，本案事證明確，被告丁○○犯行堪以認定。
三、查被告丁○○、戊○○行竊所用之一字起子1 支，為金屬製
    品，質地堅硬，衡情於客觀上具有危險性，足對人之生命、
    身體構成威脅，堪認可供兇器使用。故核被告丁○○所為，
    就附表編號1 至4 部分，係犯刑法第321 條第1 項第3 款之
    攜帶兇器竊盜罪，至於附表編號5 、6 部分，則係犯刑法第
    321 條第2 項、第1 項第3 款之攜帶兇器竊盜未遂罪。被告
    戊○○、丁○○就上開犯行，有犯意聯絡及行為分擔，均為
    共同正犯。又被告丁○○為如附表編號4 所示之竊盜行為，
    係於密切接近之時地先後實施，侵害同一法益，各行為之獨
    立性極為薄弱，依一般社會觀念，在時間差距上，難以分別
    ，在刑法評價上，應視為數個舉動之接續施行，合為包括之
    一行為予以評價，為接續犯。又被告丁○○就如附表編號5
    、6 所示之犯行，已著手於竊盜行為之實行而不遂，為未遂
    犯，爰分別依刑法第25條第2 項規定，按既遂犯之刑度減輕
    之。被告丁○○所犯如附表所示之6 罪，犯意各別，行為互
    殊，應分論併罰。爰審酌被告丁○○之素行非佳，正值青壯
    卻不思正途謀生，竟與戊○○共同竊取自助洗衣店烘衣機投
    幣箱內之財物，造成被害人受有損害，惟被告丁○○犯後坦
    承犯行，態度尚可及所分得利益非鉅等一切情狀，分別量處
    如主文所示之刑，並定其應執行之刑。扣案之一字起子1 支
    ，係為被告丁○○所有，並供本案竊盜所用之物，業據其供
    明在卷，爰依刑法第38條第1 項第2 款規定宣告沒收；至扣
    案之上衣3 件，固係被告丁○○所有於行竊時所著之物，然
    上開物品乃為日常生活之物，與其等上開犯行間，並無必然
    直接之關係，尚非供犯罪所用之物，爰不併予宣告沒收，附
    此敘明。
乙、無罪部分
一、公訴意旨略以：被告丁○○與真實姓名年籍不詳之人意圖為
    自己不法所有之犯意聯絡，於97年12月2 日凌晨3 時5 分許
    ，共同前往臺北縣中和市○○路76號1 樓甲○○所經營之自
    助洗衣店（下稱中和福美店），由該不詳之人在外把風接應
    ，由丁○○持長鐵撬及起子撬開店內由丙○○所管領之烘衣
    機投錢箱1 個，竊取該投錢箱及其內現金數千元，得手後迅
    速逃離現場，因認被告丁○○涉犯刑法第321 條第1 項第3
    款之攜帶兇器竊盜罪嫌等語。
二、按犯罪事實應依證據認定之，無證據不得認定犯罪事實；又
    不能證明被告犯罪者，應諭知無罪之判決，刑事訴訟法第
    154 條第2 項、第301 條第1 項分別定有明文。又按認定不
    利於被告之事實，須依積極證據，茍積極之證據本身存有瑕
    疵而不足為不利於被告事實之認定，即應為有利於被告之認
    定，更不必有何有利之證據，而此用以證明犯罪事實之證據
    ，猶須於通常一般人均不至於有所懷疑，堪予確信其已臻真
    實者，始得據以為有罪之認定，倘其證明尚未達到此一程度
    ，而有合理性之懷疑存在，致使無從為有罪之確信時，即應
    為無罪之判決（最高法院30年台上字第816 號判例、76年台
    上字第4986號判例、82年度台上字第163 號判決要旨參照）
    。再按被害人與一般證人不同，其與被告處於相反之立場，
    其陳述之目的，在使被告受刑事訴追處罰，內容未必完全真
    實，證明力自較一般證人之陳述薄弱。故被害人縱立於證人
    地位而為指證及陳述，且其指證、陳述無瑕疵可指，仍不得
    作為有罪判決之唯一證據，應調查其他證據以察其是否與事
    實相符，亦即仍須有補強證據以擔保其指證、陳述之真實性
    ，始得採為斷罪之依據（最高法院94年度台上字第3326號判
    決意旨參照）。
三、公訴人認被告丁○○此部分涉有刑法第321 條第1 項第3 款
    攜帶兇器竊盜罪嫌，無非係以被告於警詢、偵查中之供述、
    告訴人甲○○、證人丙○○之指述、監視錄影檔案及翻拍畫
    面光碟1 片、被告查獲日照片及檔存照片各1 幀、被告所有
    衣服3 件及口罩之蒐證照片4 幀、監視器翻拍畫面等附卷可
    稽為其論據。訊據被告堅決否認有此部分竊盜犯行，辯稱：
    伊都是和戊○○一起偷的，伊有做的伊都會承認，但伊真的
    沒有去中和福美店，這件不是伊做的，伊有去的地方是樹林
    、泰山等語。經查：
  (一)告訴人甲○○所經營、由丙○○管領之自助洗衣中和福美店
    ，於97年12月2 日3 時5 分許，遭戴有口罩、穿著長袖上衣
    並外著背心之男子持鐵撬將店內烘衣機之投錢箱撬開，以竊
    取該投錢箱（其內約有新臺幣5,000 元零錢）之事實，業據
    證人甲○○、丙○○於警詢中證述綦詳，並有中和福美店監
    視錄影光碟1 片及摘錄畫面10幀在卷可按（見97年度偵字第
    34831 號卷第101 至110 頁），固堪信為真實，然此僅顯示
    上開處所確有失竊之情形，尚難以此據此認定被告即為竊取
    上開財物之人。
  (二)證人即查獲員警林家益固於本院審理中證稱：伊係因臺北縣
    泰山鄉○○路○ 段處有發生幾件洗衣機零錢竊盜案件，依據
    被害人提供監視錄影器畫面查訪後，發覺與在泰山鄉○○路
    ○ 段142 巷美芙堡社區竊盜遊戲機的嫌疑人丁○○與照片相
    似，經清查後發現其為嫌犯，而警卷中所附之竊盜案件一覽
    表是由同一被害人所提供其所開設自助洗衣店內所有遭竊形
    而製作的，伊等係因為在丁○○家中所發現的衣物，與監視
    錄影器畫面中嫌疑人之穿著相似度非常高，所以認為被告涉
    有犯嫌等語（見本院卷(二)第106 至107 頁），惟依卷附監視
    錄影器摘錄之畫面觀之，中和福美店竊案之嫌疑人臉部因配
    戴口罩，已無從見該行為人之五官特徵，且依畫面所示之行
    為動態，並無法判斷是否有其他嫌疑人與之共犯而為接應、
    把風。況錄影監視器中顯示之竊盜嫌疑人戴口罩、身穿長袖
    T 恤並外著深色背心，實與一般年輕人之穿著無異，自難僅
    以被告家中查獲類似之長袖T 恤與背心，即遽論監視錄影光
    碟畫面中之行為人即為被告。再者，因監視錄影光碟內容係
    為黑白畫面，亦不足以判斷畫面中嫌疑人所穿著之衣服顏色
    、款式及材質確實與扣案之衣物相同，故無從以證人林家益
    上開證述內容及扣案衣物遽採為對被告不利之認定。
  (三)又參以證人即同案被告戊○○於本院審理時證稱：伊和丁○○每次均係駕駛小貨車到犯案地點，伊等都會戴鴨舌帽怕被
    拍到，當時伊和丁○○都是在一起鬼混，伊等出入的地點是
    在泰山和樹林，丁○○不會去中和一帶，錄影畫面中的人不
    是丁○○，伊也沒看過畫面中的機車等語（見本院卷(二)第
    108 至第109 頁），並參酌被告丁○○所犯上開經本院論罪
    科刑之各該竊盜案件之行為模式，均係由身材較為壯碩之同
    案被告戊○○在場把風、接應，且與下手行竊之被告丁○○
    多以配戴安全帽、鴨舌帽或以連帽外套遮掩，犯案地點係在
    臺北縣樹林市、泰山鄉，而被告所自承之住居所及工作地點
    （即其開設之機車行）均於臺北縣汐止市，是以被告上開所
    辯其並未前往中和等語，要非全然無據，應可採信。
四、綜上所述，依公訴人所提出之證據，僅能證明告訴人甲○○
    所經營之自助洗衣中和福美店，於上開時間遭竊，然客觀上
    尚未達到使通常一般之人均不致於有所懷疑，而得確信被告
    丁○○確為竊取上開物品之人之程度，而有合理懷疑之存在
    ，復無其他積極事證足認被告丁○○確有此部分竊盜犯行，
    揆諸首揭說明，本於罪疑利益歸於被告之原則，自應為有利
    被告之認定。是以不能證明被告有此部分犯罪，依法應為無
    罪判決之諭知。
據上論斷，應依刑事訴訟法第299 條第1 項前段、第301 條第1
項、第284 條之1 ，刑法第28條、第321 條第1 項第3 款、第2
項、第25條第2 項、第51條第5 款、第38條第1 項第2 款，判決
如主文。
本案經檢察官陳豐年到庭執行職務。
中    華    民    國    99    年    1     月    21    日
                  刑事第十一庭  法  官  陳海寧
以上正本證明與原本無異。
如不服本判決，應於判決送達後10日內敘明上訴理由，向本院提
出上訴狀 (應附繕本) ，上訴於臺灣高等法院。其未敘述上訴理
由者，應於上訴期間屆滿後20日內向本院補提理由書「切勿逕送
上級法院」。
中    華    民    國    99    年    1     月    21    日
                                書記官  潘佳欣
刑法第321條（加重竊盜罪）
犯竊盜罪而有左列情形之一者，處 6 月以上、 5 年以下有期徒
刑：
一、於夜間侵入住宅或有人居住之建築物、船艦或隱匿其內而犯
之者。
二、毀越門扇、牆垣或其他安全設備而犯之者。
三、攜帶兇器而犯之者。
四、結夥三人以上而犯之者。
五、乘火災、水災或其他災害之際而犯之者。
六、在車站或埠頭而犯之者。
前項之未遂犯罰之。
附表
┌─┬───┬───┬────┬───┬──────────┬────┬───┬────────┐
│編│行為人│時  間│地    點│被害人│  竊   盜   方   法 │報警時間│翻拍畫│主            文│
│號│      │      │        │      │                    │        │面位置│                │
├─┼───┼───┼────┼───┼──────────┼────┼───┼────────┤
│ 1│丁○○│97年11│臺北縣樹│甲○○│推由戊○○在旁以身體│97年11月│97年度│丁○○共同攜帶兇│
│  │戊○○│月26日│林市中正│      │擋住外人視線之方法把│27日20時│偵字第│器竊盜，處有期徒│
│  │      │11時7 │路682 號│      │風，而丁○○再以一字│28分許，│34831 │刑柒月，扣案之一│
│  │      │分許（│（樹林迴│      │起子撬開店內由店長盧│為庚○○│號卷第│字起子壹支沒收。│
│  │      │起訴書│龍店）  │      │德倫管領之烘衣機投錢│發覺報警│73至76│                │
│  │      │誤載為│        │      │箱6 個後，共同竊取現│。      │頁    │                │
│  │      │97年11│        │      │金約新臺幣（下同）  │        │      │                │
│  │      │月27日│        │      │3,000 元得手後，逃離│        │      │                │
│  │      │，應予│        │      │現場。              │        │      │                │
│  │      │更正）│        │      │                    │        │      │                │
├─┼───┼───┼────┼───┼──────────┼────┼───┼────────┤
│ 2│丁○○│97年11│臺北縣泰│甲○○│推由戊○○在外把風，│97年11月│同上偵│丁○○共同攜帶兇│
│  │戊○○│月28日│山鄉明志│      │而身著彩色條紋帽子上│29日0 時│卷第80│器竊盜，處有期徒│
│  │      │3 時24│路3 段  │      │衣之丁○○再以一字起│30分許，│至84頁│刑柒月，扣案之一│
│  │      │分許  │119 號1 │      │子撬開店內由店長盧德│為庚○○│      │字壹支沒收。    │
│  │      │      │樓（明志│      │倫管領之烘衣機投錢箱│發覺報警│      │                │
│  │      │      │一店）  │      │3 個後，竊取現金約  │。      │      │                │
│  │      │      │        │      │3,000 元得手後，逃離│        │      │                │
│  │      │      │        │      │現場。              │        │      │                │
├─┼───┼───┼────┼───┼──────────┼────┼───┼────────┤
│ 3│丁○○│97年12│臺北縣泰│甲○○│推由戊○○在旁把風，│97年12月│同上偵│丁○○共同攜帶兇│
│  │戊○○│月1日4│山鄉明志│      │而丁○○再以一字起子│1 日20時│卷第88│器竊盜，處有期徒│
│  │      │時10分│路3 段  │      │撬開店內由店員乙○○│41分許，│至91頁│刑捌月，扣案之一│
│  │      │許    │119 號1 │      │管領之烘衣機投錢箱3 │為乙○○│      │字起子壹支沒收。│
│  │      │      │樓（明志│      │個後，竊取現金約    │發覺報警│      │                │
│  │      │      │一店）  │      │18,000 元 得手並將面│。      │      │                │
│  │      │      │        │      │板推回原位掩飾後，逃│        │      │                │
│  │      │      │        │      │離現場。            │        │      │                │
├─┼───┼───┼────┼───┼──────────┼────┼───┼────────┤
│ 4│丁○○│97年12│臺北縣泰│甲○○│推由戊○○在旁把風，│97年12月│同上偵│丁○○共同攜帶兇│
│  │戊○○│月1日 │山鄉明志│      │丁○○接續再以一字起│1 日21時│卷第95│器竊盜，處有期徒│
│  │      │7 時23│路2 段20│      │子撬開店內由丙○○管│8 分許，│至97頁│刑捌月，扣案之一│
│  │      │分許、│號1 樓（│      │領之烘衣機投錢箱6 個│為丙○○│      │字起子壹支沒收。│
│  │      │8 時47│明志二店│      │後，竊取現金約20,000│發覺報警│      │                │
│  │      │分許  │）      │      │元得手後，逃離現場。│。      │      │                │
├─┼───┼───┼────┼───┼──────────┼────┼───┼────────┤
│ 5│丁○○│97年12│臺北縣泰│甲○○│推由戊○○在外把風，│97年12月│同上偵│丁○○共同攜帶兇│
│  │戊○○│月5日6│山鄉明志│      │身著紅衣及口罩之陳彥│5 日20時│卷第  │器竊盜未遂，處有│
│  │      │時49分│路3 段  │      │宏再以一字起子撬開店│15分許，│122 至│期徒刑伍月，扣案│
│  │      │至7 時│119 號1 │      │內由己○○管領之烘衣│為己○○│127 頁│之一字起子壹支沒│
│  │      │1分許 │樓（明志│      │機投錢箱1 個，並探手│發覺報警│      │收。            │
│  │      │      │一店）  │      │欲竊取其內現金，惟因│。      │      │                │
│  │      │      │        │      │店內警報器嗚響，2 人│        │      │                │
│  │      │      │        │      │乃逃離現場而未遂。  │        │      │                │
├─┼───┼───┼────┼───┼──────────┼────┼───┼────────┤
│ 6│丁○○│97年12│臺北縣泰│甲○○│推由戊○○在外把風，│97年12月│同上偵│丁○○共同攜帶兇│
│  │戊○○│月5日 │山鄉明志│      │而身著紅衣及口罩之陳│5 日23時│卷第  │器竊盜未遂，處有│
│  │      │18時35│路2 段20│      │彥宏再以毛巾包住一字│33分許，│131 至│期徒刑伍月，扣案│
│  │      │分許  │號1 樓（│      │起子掩飾之方式，撬開│為己○○│136 頁│之一字起子壹支沒│
│  │      │      │明志二店│      │店內己○○管領之烘衣│發覺報警│      │收。            │
│  │      │      │）      │      │機投錢箱3 個，惟因店│。      │      │                │
│  │      │      │        │      │內警報器嗚響，2 人乃│        │      │                │
│  │      │      │        │      │逃離現場而未遂。    │        │      │                │
└─┴───┴───┴────┴───┴──────────┴────┴───┴────────┘

司法院資訊處製作；財團法人民間司法改革基金會備份。
